臺灣臺中地方法院刑事判決　　　　　　　　　　　　　九十一年度訴字第五七九號
　　公　訴　人　臺灣臺中地方法院檢察署檢察官
　　被　　　告　丁○○
　　被　　　告　己○○
　　共　　　同
　　指定辯護人　本院公設辯護人戊○○
右列被告因重傷害等案件，經檢察官提起公訴（九十一年度偵字第９４３號)，本院
判決如左：
    主  文
丁○○、己○○共同殺人未遂，各處有期徒刑陸年；又共同毀損他人之機車，足以生
損害於他人，各處拘役伍拾日，如易科罰金，均以參佰元折算壹日。
    事  實
一、丁○○、己○○二人於民國九十年十二月十七日凌晨，共同騎乘車牌號碼ＮＮＳ
    －４７２號機車，由台中市往台中縣沙鹿鎮方向行駛。同日凌晨一時四十分許，
    二人行經台中縣沙鹿鎮○○路全國加油站附近，見吳健雄騎乘其所有車牌號碼Ｇ
    Ｕ６－１８６號機車，搭載丙○○、乙○○二人，自後側超車行駛，二人即加速
    追趕，追逐途中雙方發生爭吵，丁○○、己○○隨後在該加油站附近將吳健雄所
    騎之機車攔下，二人隨即基於共同殺人之犯意聯絡，由丁○○持路邊拾起之磚塊
    毆擊吳健雄之頭部，己○○則持路邊拾起之木棍重擊丙○○之手部、背部及頭部
    ，吳健雄及丁○○受傷之後趕緊逃離，然丁○○、己○○仍然不罷手，再騎機車
    追趕，於台中縣沙鹿鎮○○路三０二號前，再度攔阻吳健雄騎乘之機車，二人繼
    續以木棍、安全帽朝吳健雄、丙○○之頭部及身體等處猛擊，致造成吳健雄受有
    外傷性顱骨骨折合併腦內出血之重大傷害，而丙○○則受有左手挫傷、背痛、頭
    皮腫瘤之傷害。丁○○、己○○二人猶感不足，復另行基於共同毀損之故意，持
    木棍將吳健雄所有之上開車牌號碼ＧＵ６－１８６號機車砸毀，足生損害於吳健
    雄。嗣吳健雄及丙○○經送醫院救治，均沒有生死亡之結果。
二、案經丙○○及甲○○（吳健雄之父）訴由台中縣警察局清水分局報請臺灣臺中地
    方法院檢察署檢察官偵查起訴。
 理  由
一、上開事實，業經告訴人丙○○及被害人吳健雄與證人乙○○指陳甚明，復有吳健
    雄受傷害送醫之光田綜合醫院診斷證明書、全民健康保險重大傷病證明申請書及
    丙○○受傷害送醫之童綜合醫院診斷證明書、病歷與吳健雄所有之車牌號碼ＧＵ
    ６－１８６號機車修復估價單等在卷足資佐證。被告丁○○、己○○二人，對於
    共同以磚塊及木棍擊打被害人吳健雄及丙○○二人與以木棍砸毀吳健雄所有機車
    之事實均坦認不諱，被告二人於檢察官偵查中雖辯稱沒有以磚塊毆打被害人，僅
    持用木棍毆打云云。然查，被告二人分持木棍及磚塊毆打吳健雄及丙○○等情，
    業經告訴人丙○○及被害人吳健雄與證人乙○○指陳明確，而被告丁○○於本院
    審理時已經坦供於全國加油站前確實有以磚塊毆打吳健雄之頭部，是被告二人於
    檢察官偵查中所為之辯解乃為不實在而無可採取，又被告己○○於本院審理時雖
    辯解稱在全國加油站前沒有以木棍毆打被害人丙○○，惟查被害人丙○○陳稱其
    於全國加油站前及屏西路三０二號前均被毆打，且稱係被木棍毆打手部、背部及
    頭部，而在屏西路三０二號前，是被打到頭部。查吳健雄與丙○○在全國加油站
    前被毆打既然是被告丁○○以磚塊毆打吳健雄之頭部，且丁○○只毆打一人，則
    丙○○在該處顯係被被告己○○以木棍毆打，是被告己○○辯解稱在全國加油站
    前沒有以木棍毆打被害人丙○○，也屬不實在而無可採信。綜上所述，本件事證
    應屬明確，被告二人犯行均堪以認定。
二、按人體之頭部乃最重要且為最脆弱而容易受傷之部位，以器物對人體之頭部重擊
    ，足以致人於死，此為一般人所得認識，被告丁○○、己○○二人於台中縣沙鹿
    鎮○○路全國加油站附近，共同以木棍及磚塊毆打吳健雄及丙○○二人之頭部，
    於被害人逃離之時，仍不甘休，再度追趕，復於台中縣沙鹿鎮○○路三０二號前
    ，再度攔阻吳健雄騎乘之機車，二人繼續以木棍、安全帽朝吳健雄、丙○○之頭
    部及身體等處猛擊，致造成吳健雄受有外傷性顱骨骨折合併腦內出血之重大傷害
    ，而丙○○則受有左手挫傷、背痛、頭皮腫瘤之傷害，是被告二人於毆打被害人
    之始，顯然就有致被害人於死之意思，而具有殺人之犯意，否則渠等不會朝被害
    人之頭部重擊，且不會於第一次毆打之後於被害人逃離之後又繼續追趕再度重擊
    被害人之頭部。被害人被毆打之後，雖受有上開傷害，然經送醫院救治，均未生
    死亡之結果，是核被告二人此部份所為，均係犯刑法第二百七十一條第一項、第
    二項之殺人未遂罪，渠等共同砸毀被害人吳健雄所有之機車部分，則均係犯同法
    第三百五十四條毀損一般物品罪。被告二人共犯殺人未遂罪部分，公訴人認為係
    犯刑法第二百七十八條第一項重傷害罪及同法第二百七十八條第三項、第一項之
    重傷害未遂罪，尚有未洽，起訴法條應予變更。被告二人就所犯上開二罪，均有
    犯意聯絡及行為分擔，皆為共同正犯，渠等同一行為觸犯二個殺人未遂罪名，屬
    想像競合，應從一重處斷。被告二人雖有殺人之行為，但沒有致被害人生死亡之
    結果，為未遂犯，依刑法第二十六條前段規定，減輕其刑。所犯殺人未遂罪及毀
    損一般物品罪間，犯意各別，罪名不同，應分論併罰。爰審酌被告二人犯罪之動
    機、目的、手段、所生之危害及渠等品行、智識程度與犯罪後之態度等一切情狀
    ，就所犯殺人未遂罪部分，均量處有期徒刑六年，就所犯毀損罪部分，均量處拘
    役伍拾日，如易科罰金，以參佰元折算壹日。
三、被告二人用以犯罪之工具磚塊及木棍，均係於路邊所撿拾之物，非渠等所有，毋
    庸宣告沒收。
據上論斷，應依刑事訴訟法第二百九十九條第一項前段、第三百條，刑法第二十八條
、第二百七十一條第一項、第二項、第三百五十四條、第五十五條、第二十六條前段
、第四十一條第一項前段，罰金罰鍰提高標準條例第一條前段、第二條，判決如主文
。
中    華    民    國      九十一    年     十二      月    二十七    日
                                          法  官     李添興
右正本證明與原本無異。
如不服本判決，應於判決送達後十日內向本院提出上訴狀，上訴於臺灣高等法院臺中
分院( 須附繕本 )。
                                          書記官
中    華    民    國      九十一    年     十二      月    二十七    日
